臺灣板橋地方法院交通事件裁定　　　　 96年度交聲字第773號
原處分機關　交通部公路總局臺北區監理所
異　議　人
即受處分人　甲○○
上列異議人因違反道路交通管理處罰條例案件，對於交通部公路
總局臺北區監理所民國96年4 月24日北監自裁字裁40—ZIC00783
9 號所為之裁決處分（原舉發案號：內政部警政署國道公路警察
局96年2 月5 日公警局交字第ZIC007839 號），聲明異議，本院
裁定如下：
    主  文
異議駁回。
    理  由
一、原處分意旨略以：異議人即受處分人甲○○於民國96年1 月
    7 日下午3 時18分許，駕駛車號YO－1155號自用小客車，行
    經國道5 號高速公路北上35.8公里匝道入口處時，因行駛路
    肩之違規行為，由內政部警政署國道公路警察局第九警察隊
    以照片採證方式逕行製單舉發，爰依道路交通管理處罰條例
    第33條第1 項第9 款、第63條第1 項第1 款規定，裁處罰鍰
    新臺幣4 千元，並記違規點數1 點。
二、異議意旨略以：異議人於96年1 月7 日凌晨3 時18分許，並
    未行經上開舉發地點，而舉發照片中之車輛雖係異議人所駕
    駛無誤，惟當日係異議人第1 次駕車行駛國道5 號高速公路
    ，對於路況不熟，因車道會流，基於安全考量保持距離，致
    照片看車身似有越線，且縱有越線，亦非行駛路肩，為此聲
    明異議，請求撤銷原處分云云。
三、按汽車行駛於高速公路、快速公路或設站管制之道路，不遵
    使用限制、禁止、行車管制及管理事項之管制規則而有未依
    規定使用路肩之行為者，處汽車駕駛人新臺幣3 千元以上6
    千元以下罰鍰，並記違規點數1 點，道路交通管理處罰條例
    第33條第1 項第9 款、第63條第1 項第1 款定有明文。又所
    謂路肩係指設於車道之外側，路面邊線與護欄或邊溝間之部
    分；汽車行駛高速公路及快速公路，不得有在路肩上行駛，
    或利用路肩超越前車或倒車之行為；高速公路及快速公路交
    通管制規則第2 條第1 項第16款、第9 條第1 項第2 款亦定
    有明文。
四、經查：
  (一)異議人於96年1 月7 日下午3 時18分許，駕駛車號YO－1155
    號自用小客車，行經國道5 號高速公路北上35.8公里匝道入
    口處時，因行駛路肩之違規行為，經內政部警政署國道公路
    警察局第九警察隊以照片採證方式逕行製單舉發一節，有內
    政部警政署國道公路警察局96年2 月5 日公警局交字第ZIC0
    07839 號舉發違反道路交通事件通知單1 紙及舉發照片1 張
    在卷可稽，自堪認定。又本件裁決書上雖僅記載本件違規之
    時間為96年1 月7 日3 時18分許，而未指明究係上午3 時18
    分或下午3 時18分許，惟由卷附舉發照片上所記載之時間可
    知，本件違規之時間應係96年1 月7 日下午3 時18分，先予
    敘明。
  (二)又異議人雖以前開情詞置辯，惟由卷附之舉發照片可知，異
    議人行經國道5 號高速公路北上35.8公里匝道入口處時，其
    駕駛之車號YO－1155號自用小客車車身近乎一半均已超出路
    面邊線而行駛於路肩上，有舉發照片1 張在卷可佐，且車輛
    行駛於高速公路，本均應依規定行駛於車道之內，禁止跨行
    車道或行駛於路肩，是高速公路及快速公路交通管制規則第
    9 條第1 項第2 款所禁止行駛路肩之行為，並不以全部車身
    均行駛於路肩為限，縱僅有部分車身行駛於路肩，亦為該條
    款所禁止之行駛路肩行為，是異議人以其僅有越線而辯稱其
    非屬行駛路肩，自屬無據；再者，駕駛人駕車行駛於道路上
    ，本應確實遵守交通規則，以維護自身及其他用路人之安全
    ，當不能僅以不熟悉路況作為其得不遵守交通規則之藉口，
    縱該處確有異議人所稱之車道會流情形，異議人亦應及早將
    車輛駛入正常車道，而非無視於路面邊線之設置，任意駛出
    路面邊線而行駛於路肩之上，是異議人所辯，均無可採。異
    議人確有於上揭時、地，行駛高速高路違規行駛路肩之違規
    行為，應堪認定。
五、從而，本件異議人前開違規事證已足堪認定。則原處分機關
    依據前揭道路交通管理處罰條例第33條第1 項第9 款、第63
    條第1 項第1 款之規定，裁處異議人罰鍰新臺幣4 千元，並
    記違規點數1 點，核無違誤。本件異議人之異議為無理由，
    應予駁回。
據上論斷，應依道路交通案件處理辦法第19條，裁定如主文。
中　　華　　民　　國　　96　　年　　6 　　月　　8 　　日
                      交通法庭  法  官    曾淑娟
以上正本證明與原本無異。
如不服本裁定應於送達後5日內向本院提出抗告狀。
                                書記官    林伯文
中　　華　　民　　國　　96　　年　　6 　　月　　11　　日
